【裁判字號】    97,訴,1310
【裁判日期】    980413
【裁判案由】    懲治走私條例
【裁判全文】
臺灣高雄地方法院刑事裁定              97年度訴字第1310號
公  訴  人  臺灣高雄地方法院檢察署檢察官
被      告  戊○○
選任辯護人  薛西全律師
選任辯護人  劉妍孝律師
選任辯護人  邱國逢律師
被      告  己○○
被      告  丙○○
被      告  甲○○
被      告  丁○○
被      告  乙○○
上列被告因懲治走私條例案件，經檢察官提起公訴（96年度偵字
第29790號、第29918號、第29950號），本院裁定如下：
    主  文
檢察官應於本裁定送達後21日內補正被告犯罪之證據並指出證明
之方法。
    理  由
一、按檢察官就被告犯罪事實，應負舉證責任，並指出證明之方
    法。法院於第一次審判期日前，認為檢察官指出之證明方法
    顯不足認定被告有成立犯罪之可能時，應以裁定定期通知檢
    察官補正，逾期未補正者，得以裁定駁回起訴，刑事訴訟法
    第161條第1項、第2項定有明文。
二、本件檢察官以被告戊○○、己○○、丙○○、甲○○、丁○
    ○、乙○○共同涉犯懲治走私條例第2 條第1 項私運管制物
    品進口罪嫌，提起公訴，並舉戊○○等6 人之警詢、偵查中
    供述，及小港區漁會臨海新村魚市場進貨表、修改船筏進出
    港記錄介面、行政院海岸巡防署南部地區第五海岸巡防總隊
    扣押物品目錄表、漁船（貨）具領保管切結書（被告戊○○
    立具）、南部地區巡房局第五海岸巡防總隊96年11月10日南
    五總字第0960015702號函檢附之「吉穩號」漁船漁獲計算淨
    重列表、漁船載運漁產品是否自行捕獲諮詢表、緝獲漁船走
    私漁產品協助諮詢電話傳真、行政院農業委員會水產試驗所
    96 年9月20日農水試漁字第0962204190號函、現場相片33張
    等件為證。
三、惟觀諸檢察官所舉被告戊○○等6 人警詢、偵查中供述內容
    ，其等對於「吉穩號」於民國96年9 月12日23時30分許報關
    進港時，為海巡署第五岸巡總隊人員查獲扣案漁獲之情固均
    不否認，惟均辯稱：被查獲漁獲都是自己捕獲、處理、包裝
    完畢等語。再觀諸檢察官所舉小港區漁會臨海新村魚市場進
    貨表、修改船筏進出港記錄介面、行政院海岸巡防署南部地
    區第五海岸巡防總隊扣押物品目錄表、漁船（貨）具領保管
    切結書（被告戊○○立具）、南部地區巡房局第五海岸巡防
    總隊96年11月10日南五總字第0960015702號函檢附之「吉穩
    號」漁船漁獲計算淨重列表、行政院農業委員會水產試驗所
    96 年9月20日農水試漁字第0962204190號函、現場相片33張
    等件，與之相關之待證事實，乃分為前開「吉穩號」漁船報
    關出港、進港時間；岸巡人員於「吉穩號」漁船報關進港時
    ，登船查獲之漁獲數量、種類及當時「吉穩號」船上設備、
    漁具情況。而漁船載運漁產品是否自行捕獲諮詢表之待證事
    實，則為第五海岸巡防總隊中和安檢所曾經列具本案查獲時
    之漁獲種類、數量；「吉穩號」船之漁具、設備；及「吉穩
    號」該次航程之作業海域、船員人數、作業天數等資料，請
    農委會漁業署就該等漁獲是否自行捕獲提供判定意見之情。
    惟就與被告戊○○等6 人是否犯有被訴之私運管制物品進口
    犯行攸關，即本案查獲漁獲是否為被告戊○○等6 人於該次
    出海自行捕獲此節，檢察官迄未依法送請鑑定人或相當之機
    關、團體為鑑定；而檢察官所舉用以證明此節緝獲漁船走私
    漁產品協助諮詢電話傳真等件，核屬被告以外之人於審判外
    之書面陳述，為傳聞證據，其證據能力已據被告戊○○之選
    任辯護人加以爭執，復經本院函請行政院農業委員會漁業署
    提供該協助諮詢電話傳真之相關鑑定人員姓名、經歷，亦未
    獲告知，有該署97年9 月22日函在卷可參，是應認該協助諮
    詢電話傳真無證據能力。
四、綜據上述，本案檢察官所舉證據，均不足以本件查獲漁獲並
    非被告戊○○6 人於「吉穩號」該次航程所自行捕獲；亦即
    ，無法證明被告戊○○等6 人有起訴書所指於「吉穩號」報
    關出港後，在不詳時間、處所，向國籍、船名不詳之漁船購
    買扣案漁獲後再私運進口之犯罪事實，故檢察官指出之證明
    方法顯不足認定被告戊○○等6 人有成立犯罪之可能。爰於
    第一次審判期日前，依刑事訴訟法第161 條第2 項裁定如主
    文。
中    華    民    國    98    年    4     月    13    日
                刑事第十六庭  審判長法  官  曾逸誠
                                    法  官  王靖茹
                                    法  官  陳思睿
以上正本證明與原本無異。
不得抗告。
中    華    民    國    98    年    4     月    13    日
                                    書記官  何慧娟


司法院資訊處製作；財團法人民間司法改革基金會備份。
